【裁判字號】    95,訴,1673
【裁判日期】    951204
【裁判案由】    毒品危害防制條例
【裁判全文】
臺灣臺北地方法院刑事判決              95年度訴字第1673號
公  訴  人  臺灣臺北地方法院檢察署檢察官
被      告  甲○○
上列被告因違反毒品危害防制條例案件，經檢察官提起公訴（九
十五年度毒偵字第二五五六、二五九五號），被告於本院準備程
序進行中，就被訴事實為有罪之陳述，經本院告知簡式審判程序
意旨，並聽取公訴人及被告之意見後，本院合議庭裁定改由受命
法官獨任依簡式審判程序審理，並判決如下：
    主  文
甲○○施用第一級毒品，累犯，處有期徒刑柒月。
    事  實
一、甲○○前因竊盜案件，先經台灣高等法院以八十一年度上訴
    字第三七二號判處有期徒刑一年六月確定。又因違反肅清煙
    毒條例案件，經本院以八十年度訴字第二一九六號判處有期
    徒刑三年十月，並經台灣高等法院以八十一年度上訴字第二
    五四號駁回上訴確定。後因毀損及違反麻醉藥品管理條例案
    件，經本院以八十三年度訴緝字第三三號分別判處有期徒刑
    五月、三月確定。上揭三罪經合併定應執行刑為四年五月後
    ，甲○○再因違反槍砲彈藥刀械管制條例案件，經本院以八
    十三年度訴字第九四一號判處有期徒刑一年六月確定。甲○
    ○乃於民國八十三年一月二十八日入間接續執行上述五罪。
    嗣經假釋與撤銷假釋，又於八十八年八月二十日入監執行殘
    刑，終於九十三年十月二十二日縮刑期滿執行完畢。其又因
    施用毒品案件，經本院以九十四年度毒聲字第三七０號裁定
    送觀察、勒戒後，認有繼續施用毒品之傾向，遂由本院再以
    九十四年度毒聲字第五九一號裁定令入戒治處所施以強制戒
    治，且於九十五年五月二十四日因無繼續強制戒治之必要而
    執行完畢釋放，台灣台北地方法院檢察署檢察官乃以九十五
    年度戒毒偵字第七四號為不起訴處分確定。詎仍不知悔改，
    於強制戒治執行完畢後五年內，另行基於施用第一級毒品海
    洛因之犯意，於九十五年八月二日晚間在台北市萬華區之「
    獅子林大樓」內，以將第一級毒品海洛因摻入香菸內吸食之
    方式，施用第一級毒品海洛因一次。嗣經臺北市政府警察局
    萬華分局於九十五年八月三日通知其採尿送驗，經其同意而
    採尿送驗後始知上情。
二、案經台北市政府警察局萬華分局報告臺灣台北地方法院檢察
    署檢察官偵查後起訴。
    理  由
一、本案被告甲○○所犯之罪，並非法定刑為死刑、無期徒刑或
    最輕本刑三年以上有期徒刑之罪，亦非高等法院管轄第一審
    之案件，而被告於本院準備程序中就被訴事實已為有罪之陳
    述，經本院告知簡式審判程序之旨，並聽取被告與公訴人之
    意見後，本院合議庭乃依刑事訴訟法第二百七十三條之一第
    一項之規定，裁定由受命法官獨任進行簡式審判程序。又簡
    式審判程序之證據調查，依刑事訴訟法第二百七十三條之二
    之規定，不受同法第一百五十九條第一項審判外陳述排除之
    之限制，再被告對於卷內之各項證據，亦不爭執證據能力，
    故卷內所列之各項證據，自得作為證據，先予敘明。
二、上開犯罪事實，業據被告甲○○於本院審理時坦承不諱。又
    被告於前述時、地為警查獲後，經警採集其尿液送驗結果，
    確呈嗎啡類陽性反應（施用毒品海洛因之代謝物），有應受
    尿液採驗人尿液檢體採集送驗紀錄表及台灣檢驗科技股份有
    限公司出具之濫用藥物尿液檢驗報告各一張在卷可稽，足見
    被告上開自白確與事實相符，應堪採信。末查，被告前因施
    用毒品案件，經本院以九十四年度毒聲字第三七０號裁定送
    觀察、勒戒後，認有繼續施用毒品之傾向，遂由本院再以九
    十四年度毒聲字第五九一號裁定令入戒治處所施以強制戒治
    ，嗣於九十五年五月二十四日因無繼續強制戒治之必要而執
    行完畢釋放，並由台灣台北地方法院檢察署檢察官以九十五
    年度戒毒偵字第七四號為不起訴處分確定等情，復有臺灣高
    等法院被告前案紀錄表、在監在押全國紀錄表及前述不起訴
    處分書各一份在卷可參。是被告於強制戒治執行完畢後五年
    內，再犯施用第一級毒品海洛因之犯行，事證明確，應堪認
    定。
三、核被告甲○○所為，係犯毒品危害防制條例第十條第一項之
    施用第一級毒品罪。被告施用第一級毒品前後，持有為供施
    用之第一級毒品之低度行為，應為施用之高度行為所吸收，
    不另論罪。再被告有如事實欄所載之犯罪科刑執行情形，有
    臺灣高等法院被告前案紀錄表、在監在押全國紀錄表各一份
    在卷可查，其於有期徒刑執行完畢後五年內，再故意觸犯本
    案有期徒刑以上之罪，為累犯，應依刑法第四十七條規定加
    重其刑。爰審酌被告歷經強制戒治之矯治處遇後，仍無法戒
    除毒癮，顯見其毒癮不輕；惟被告之犯罪行為主要係戕害自
    身，並未直接積極損害他人之利益，且其犯罪之次數僅只一
    次，於犯罪後又坦承犯行，表示悔意，態度尚稱良好等一切
    情狀，量處如主文所示之刑。
據上論斷，應依刑事訴訟法第二百七十三條之一第一項、第二百
九十九條第一項前段，毒品危害防制條例第十條第一項，刑法第
十一條前段、第四十七條第一項，判決如主文。
本案經檢察官張友寧到庭執行職務。
中    華    民    國    95    年    12    月    4     日
                  刑事第三庭    法  官  游士珺
上正本證明與原本無異。
如不服本判決，應於判決送達後10日內向本院提出上訴狀 (應抄
附繕本)。
                                書記官  林素霜
中    華    民    國    95    年    12    月    5     日
附錄本案論罪科刑所依據之法條：
毒品危害防制條例第10條
施用第一級毒品者，處6 月以上5 年以下有期徒刑。
施用第二級毒品者，處3 年以下有期徒刑。


司法院資訊處製作；財團法人民間司法改革基金會備份。
